【裁判字號】    89,易,74
【裁判日期】    890517
【裁判案由】    傷害等
【裁判全文】
台灣苗栗地方法院刑事判決                            八十九年度易字第七四號
    公  訴  人  臺灣苗栗地方法院檢察署檢察官
    被      告  甲  ○
右列被告因傷害等案件，經檢察官提起公訴（八十八年度偵字第五三一七號），本院
判決如左：
    主  文
甲○傷害人之身體，處拘役伍拾玖日，如易科罰金，以佰元折算壹日。
    事  實
一、甲○於民國八十八年九月二十六日上午八時三十分許，在苗栗縣造橋鄉龍昇村保
    龍宮內，因土地徵收補償金糾紛，竟徒手以右手毆打乙○之左臉頰，致乙○受有
    右頸挫傷之傷害。
二、案經告訴人乙○訴由苗栗縣警察局竹南分局報告臺灣苗栗地方法院檢察署檢察官
    偵查起訴。
    理  由
一、右揭事實，訊據被告甲○於警訊及偵審中自白不諱，核與告訴人乙○指訴情節相
    符，並有苗栗縣頭份鎮「為恭紀念醫院」診斷證明書乙紙在卷可稽，事證明確，
    被告犯行堪予認定。
二、核被告所為係犯刑法第二百七十七條第一項之傷害罪。爰審酌被告之素行（七十
    八年間曾因傷害案件，經臺灣新竹地方法院判處拘役五十日，易科罰金執行完畢
    ，有臺灣苗栗地方法院檢察署刑案資料查註紀錄表乙紙在卷可憑）及犯罪之動機
    、目的、手段、犯人與被害人間之關係（告訴人為被告之叔，被告竟罔顧倫常，
    因細故而對尊長施以暴力）、犯罪所生之危害（告訴人傷勢尚屬輕微）、犯罪後
    之態度等一切情狀，量處如主文所示之刑，並諭知易科罰金之折算標準。
三、公訴意旨另以被告揚言：「若沒拿到錢，就要給你死」等語恐嚇乙○，致乙○心
    生畏懼，因認被告另刑法第三百零五條之恐嚇罪嫌。
四、按犯罪事實應依證據認定之，無證據不得推定其犯罪事實；又不能證明被告犯罪
    者，應諭知無罪之判決，刑事訴訟法第一百五十四條、第三百零一條第一項分別
    定有明文。次按告訴人之告訴，係以使被告受刑事訴追為目的，是其陳述是否與
    事實相符，仍應調查其他證據以資審認；又認定不利於被告之事實，須依積極證
    據，苟積極證據不足為不利於被告事實之認定時，即應為有利於被告之認定，更
    不必有何有利之證據，最高法院五十二年臺上字第一三○○號、三十年上字第八
    一六號分別著有判例，可資參照。
五、公訴人認被告涉犯恐嚇罪嫌，無非係以告訴人乙○之指述及其於偵查中供稱丙○
    ○○（告訴人之妻）亦有聽到為其主要論據。惟訊據被告甲○堅詞否認有何恐嚇
    犯行，辯稱：伊只有出手打人，其餘只是跟乙○在講道理，並未出言恐嚇等語。
    經本院傳喚証人丙○○○到庭，則證稱：「（問：甲○有無恐嚇乙○？）用打電
    話。電話中說若沒拿到錢，就要給你死。電話是我先生接，電話講話聲音很大，
    我在旁邊就有聽到。我有問我先生是誰打的」云云。查証人丙○○○為被告甲○
    之嬸嬸，對被告之聲音當亦熟悉，是既稱「講話聲音很大，我在旁邊就有聽到」
    ，則衡諸常情，既能聽到當即能分辨是甲○打來的，又何必再問「是誰打的」？
    既尚需問「是誰打的」，則縱電話之聲音很大，當未必分辨清楚另二人在電話中
    詳細之對談內容，是其證詞即有矛盾；又其証述雖稱：被告有說「若沒拿到錢，
    就要給你死」等語，惟按証人本為告訴人之妻，而其所知悉之恐嚇內容既非當面
    聽聞，係經由其夫之轉述，是被告是否確有前開恐嚇言語，或是經由其夫即告訴
    人綜合其對話後之詮釋結果，即尚有斟酌餘地，尚不能僅依証人片面且經轉述得
    來之傳聞証據，逕為被告確有恐嚇犯行之認定，是被告所辯：其只是跟乙○在講
    道理，並未出言恐嚇等語，在無其他積極證據足為不利於被告事實之認定時，即
    應為有利於被告之認定。此外，本院復查無其他積極證據足證告訴人所指訴之恐
    嚇犯行，揆諸前揭法條與判例，被告之犯罪即尚不能証明，惟因公訴人認被告此
    部分犯行與其上開有罪部分有牽連犯之裁判上一罪關係，爰不另為無罪之諭知，
    附此敘明。
六、據上論斷，應依刑事訴訟法第二百九十九條第一項前段，刑法第二百七十七條第
    一項、第四十一條，罰金罰鍰提高標準條例第一條前段、第二條，判決如主文。
本案經檢察官黃智勇到庭執行職務。
中      華      民      國    八十九    年      五      月     十七     日
                                       苗栗地方法院刑事庭
                                               法  官  楊  台  清
右正本證明與原本無異。
如不服本判決，應於送達後十日內向本院提出上訴狀(須附繕本)，上訴於台灣高等
法院台中分院。
                                               書記官  李  惠  雯
中      華      民      國    八十九    年      五      月     十七     日
附錄論罪科刑法條
刑法第二百七十七條第一項
傷害人之身體健康者，處三年以下有期徒刑、拘役或一千元以下罰金。


司法院資訊處製作；財團法人民間司法改革基金會備份。
